ACORDAO-COMPLETO-2367962

ACÓRDÃO DE RELAÇÃO

ACÓRDÃO DE RELAÇÃO 7751/2019 ATA 28/2019 - PRIMEIRA CÂMARA

Acórdão 7751/2019-TCU-Primeira Câmara
Os Ministros do Tribunal de Contas da União ACORDAM, por unanimidade, com fundamento no art. 71, inciso III, da Constituição Federal/1988, c/c os arts. 1º, inciso V, e 39, inciso I, da Lei 8.443/1992, c/c os arts. 1º, inciso VIII, 17, inciso II, 143, inciso II, 259, inciso I, e 260, § 5º, do Regimento Interno do TCU, em considerar prejudicado, por perda de objeto, o exame de mérito dos atos de admissão dos interessados a seguir relacionados, de acordo com os pareceres emitidos nos autos.
1. Processo TC-Processo 011.095/2019-9 (ATOS DE ADMISSÃO) 
	1.1. Interessados: Patricia Pereira dos Santos (XXX.244.107-XX) ; Paula Amaral Mussumeci (XXX.457.627-XX) ; Paula Andrea da Avila (XXX.755.397-XX) ; Paula Campos Pimenta Velloso (XXX.668.837-XX) ; Paula Stephanie Duarte Oliveira (XXX.483.206-XX) ; Paula dos Santos Kropf (XXX.873.768-XX) ; Paulo Cruz Terra (XXX.224.247-XX) ; Paulo Emanuel Soares Viana (XXX.952.547-XX) ; Paulo José Paraizo Borges (XXX.806.577-XX) ; Paulo Roberto de Andrade Castro (XXX.418.007-XX) ; Paulo Santos Freitas Junior (XXX.025.887-XX) ; Pedro Aguiar Lopes de Abreu (XXX.189.197-XX) ; Pedro Laurivan Silva Mendes (XXX.954.797-XX) ; Pedro Paulo Pires dos Santos (XXX.024.197-XX) ; Pedro Ruiz Barbosa Nassar (XXX.362.867-XX) ; Pedro Ruiz Barbosa Nassar (XXX.362.867-XX) ; Pietro Adamo Sampaio Mendes (XXX.100.897-XX) ; Pollyana Lopes Dutra (XXX.391.567-XX) ; Pollyana Luz Macedo da Silva (XXX.987.447-XX) ; Priscila Rodrigues Verneck (XXX.801.797-XX) .
	1.2. Entidade: Universidade Federal Fluminense.
	1.3. Relator: Ministro Vital do Rêgo.
	1.4. Representante do Ministério Público: Procurador Rodrigo Medeiros de Lima.
	1.5. Unidade Técnica: Secretaria de Fiscalização de Pessoal (Sefip) .
	1.6. Representação legal: não há.
	1.7. Determinações/Recomendações/Orientações: não há.

Primeira Câmara

Universidade Federal Fluminense.

Patricia Pereira dos Santos (XXX.244.107-XX); Paula Amaral Mussumeci (XXX.457.627-XX); Paula Andrea da Avila (XXX.755.397-XX); Paula Campos Pimenta Velloso (XXX.668.837-XX); Paula Stephanie Duarte Oliveira (XXX.483.206-XX); Paula dos Santos Kropf (XXX.873.768-XX); Paulo Cruz Terra (XXX.224.247-XX); Paulo Emanuel Soares Viana (XXX.952.547-XX); Paulo José Paraizo Borges (XXX.806.577-XX); Paulo Roberto de Andrade Castro (XXX.418.007-XX); Paulo Santos Freitas Junior (XXX.025.887-XX); Pedro Aguiar Lopes de Abreu (XXX.189.197-XX); Pedro Laurivan Silva Mendes (XXX.954.797-XX); Pedro Paulo Pires dos Santos (XXX.024.197-XX); Pedro Ruiz Barbosa Nassar (XXX.362.867-XX); Pedro Ruiz Barbosa Nassar (XXX.362.867-XX); Pietro Adamo Sampaio Mendes (XXX.100.897-XX); Pollyana Lopes Dutra (XXX.391.567-XX); Pollyana Luz Macedo da Silva (XXX.987.447-XX); Priscila Rodrigues Verneck (XXX.801.797-XX).

VITAL DO RÊGO

não há.

Procurador Rodrigo Medeiros de Lima.

ATOS DE ADMISSÃO (ADS)

Secretaria de Fiscalização de Pessoal (Sefip).